臺灣臺北地方法院民事裁定
110年度司繼字第2063號
聲  請  人  黃忠    



上列聲請人聲請變賣遺產事件，本院裁定如下：
    主      文
准聲請人變賣被繼承人翁高牽所有如附表所示之不動產。
聲請程序費用由被繼承人翁高牽遺產負擔。
    理      由
一、按遺產管理人非於民法第1179條第1項第3款所定公示催告期
    間屆滿後，不得對被繼承人之任何債權人或受遺贈人，償還
    債務或交付遺贈物；為清償債權或交付遺贈物之必要，遺產
    管理人經親屬會議之同意得變賣遺產；親屬會議不能召開或
    召開有困難時，依法應經親屬會議處理之事項由有召集權人
    聲請法院處理之，民法第1181條、第1179條第 2項後段、第
    1132 條第2項定有明文。是於親屬會議無法召開時，遺產管
    理人為清償債務或交付遺贈物之必要，應聲請法院許可後變
    賣遺產。
二、聲請意旨略以：被繼承人翁高牽（女、民國00年0月00日生
    、身分證統一編號：Z000000000號）死亡後，聲請人經本院
    以101年度財管字第34號民事裁定選任為被繼承人之遺產管
    理人。聲請人依法管理被繼承人翁高牽之遺產，向本院聲請
    對被繼承人之債權人及受遺贈人為公示催告，亦經本院以10
    1年度司家催字第427號裁定，准予為公示催告在案。現公示
    催告期滿，被繼承人翁高牽留有一筆臺北市○○區○○段○○段00
    0號（權利範圍7分之1）土地，因聲請人為清償債權、支付
    遺產管理人墊付之費用，有聲請變賣被繼承人遺產之必要等
    語。
三、經查，聲請人之主張，業據提出本院101年度財管字第34號
    裁定及確定證明書、土地登記第一類謄本、遺產清冊、債務
    明細表、本院105年度訴字第493號判決、財政部臺北國稅局
    函文、臺北市政府教育局函文、及各項墊付單據等影本為證
    ，聲請人聲請本院許可變賣被繼承人翁高牽之遺產，自屬有
    據。又聲請人擔任遺產管理人期間，已向本院聲請對被繼承
    人之債權人及受遺贈人為公示催告，現公示催告已期滿，而
    被繼承人之尚有因法院判決應清償之債務、遺產管理人代墊
    費用等需清償，依聲請人所提卷附之遺產清冊觀之，被繼承
    人所遺動產不足以清償債權，本件確有變賣遺產之必要，依
    前開規定，聲請人聲請准予變賣被繼承人所遺如附表所示之
    遺產，核無不合，應予准許。
四、如不服本裁定，須於裁定送達後10日內，以書狀向本院提出
    抗告狀，並繳納抗告費新臺幣1,000元。
中　　華　　民　　國　　110 　年　　11　　月　　15　　日
                家事法庭  司法事務官  游淑婷

附表：
臺北市○○區○○段○○段000地號土地
面積：331平方公尺
權利範圍：7分之1